臺灣屏東地方法院刑事判決　　　　　　　 96年度訴字第355號
公　訴　人　臺灣屏東地方法院檢察署檢察官
被　　　告　甲○○
　　　　　　　　　　（另案臺灣屏東監獄執行中）
上列被告因違反毒品危害防制條例案件，經檢察官提起公訴（96
年度毒偵字第500 號），茲因被告就被訴事實為有罪之陳述，經
告知簡式審判程序意旨，並聽取公訴人及被告之意見後，本院合
議庭裁定由受命法官獨任依簡式審判程序審理，判決如下：
    主  文
甲○○施用第一級毒品，累犯，處有期徒刑壹年貳月。扣案注射
針筒壹支沒收。
    事  實
一、甲○○有多次犯罪經法院判刑確定並入監執行之紀錄，最近
    1 次執行完畢係因(一)犯竊盜罪，經本院92年度簡字第835 號
    判處有期徒刑4 月確定；(二)施用第一級、第二級毒品而違反
    毒品危害防制條例，依序經本院93年度訴字第137 號判處有
    期徒刑7 月、3 月，應執行有期徒刑9 月確定；(三)另犯竊盜
    罪，經本院93年度易緝字第23號判處有期徒刑10月確定。3
    刑接續執行，於民國93年4 月27日入監執行，94年11月22日
    因縮刑假釋出監，嗣95年2 月10日因縮刑期滿未經撤銷假釋
    而執行完畢。
二、又其前因施用毒品而違反毒品危害防制條例，經本院92年度
    毒聲字第593 號裁定令入勒戒處所施予觀察、勒戒，於92年
    5 月6 日入所執行，嗣因無繼續施用毒品傾向，於92年5 月
    21日出所執行完畢，竟不知警惕，5 年內復基於施用第一級
    毒品之犯意，於96年3 月3 日上午8 時許，在其位於屏東縣
    萬巒鄉○○村○○路6 號住所內，以皮下注射（該針筒於查
    獲前已經丟棄而滅失）之方式，施用第一級毒品海洛因1 次
    ，嗣於96年3 月6 日下午2 時4 分許，駕車行經屏東市○○
    路、興豐路口時，適為警瞥見車上放置其所有並供預備充施
    用毒品使用之注射針筒1 支而予盤問後查獲，除扣得針筒1
    支，經採尿送驗結果並呈嗎啡即海洛因經人體水解代謝產物
    陽性反應。
三、案經屏東縣警察局屏東分局報告臺灣屏東地方法院檢察署檢
    察官偵查起訴。
    理  由
一、訊據被告甲○○於本院審理時，對其前揭施用第一級毒品海
    洛因之犯罪事實均自白不諱，並有扣案其所有預備再供施用
    毒品使用之注射針筒1 支在卷，又其前揭時地經查獲而採尿
    送臺灣檢驗科技股份有限公司以氣相層析質譜儀法（GC／MS
    ）檢驗結果，亦呈嗎啡，即海洛因經人體水解代謝產物陽性
    反應，有該公司96年3 月23日，編號KＺ000000000000號濫用
    藥物尿液檢驗報告在卷可稽，為鑑定機關本於專業知識及以
    精密儀器測試後所得之結論，自可憑信。被告甲○○自白施
    用海洛因，堪信與事實相符。
二、被告甲○○前因施用毒品而違反毒品危害防制條例，經本院
    92年度毒聲字第593 號裁定令入勒戒處所施予觀察、勒戒，
    於92年5 月6 日入所執行，嗣因無繼續施用毒品傾向，於92
    年5 月21日出所執行完畢，有臺灣高等法院被告前案紀錄表
    、臺灣屏東地方法院檢察署刑案資料查註紀錄表、全國施用
    毒品案件紀錄表、受觀察勒戒人毒品及前科紀錄簡列表各1
    份在卷可按，其經觀察、勒戒執行完畢後，5 年內再犯本件
    施用第一級毒品之犯罪事證已臻明確，應依法論科。
三、按海洛因為毒品危害防制條例第2 條第2 項第1 款規定之第
    一級毒品，除法律另有規定者外，不得持有、施用。核被告
    甲○○所為，係犯毒品危害防制條例第10條第1 項之施用第
    一級毒品罪。其因施用而持有海洛因之低度行為，為施用之
    高度行為所吸收，不另論罪。又其前因(一)犯竊盜罪，經本院
    92年度簡字第835 號判處有期徒刑4 月確定；(二)施用第一級
    、第二級毒品而違反毒品危害防制條例，依序經本院93年度
    訴字第137 號判處有期徒刑7 月、3 月，應執行有期徒刑9
    月確定；(三)另犯竊盜罪，經本院93年度易緝字第23號判處有
    期徒刑10月確定。3 刑接續執行，於93年4 月27日入監執行
    ，94年11月22日因縮刑假釋出監，嗣95年2 月10日因縮刑期
    滿未經撤銷假釋而執行完畢，有臺灣高等法院被告前案紀錄
    表及臺灣屏東地方法院檢察署刑案資料查註紀錄表各1 份在
    卷可按，乃受徒刑之執行完畢，5 年以內故意再犯本件有期
    徒刑以上之罪，應依累犯之規定，加重其刑。
四、爰審酌被告甲○○之年齡、品行、智識能力、犯罪手段、對
    於法益所生侵害之程度，其為65年11月2 日出生、受有高職
    畢業教育程度、業工之人，有警詢年籍等資料在卷可參，本
    件犯罪時已屆而立，如日中天，竟不知上進，前有多次因犯
    罪經法院判刑確定入監執行之紀錄，除上開構成累犯要件部
    分，不再重複評價者外，其經前述刑之執行及觀察、勒戒完
    畢後，復因另犯詐欺罪，及施用第一級毒品而違反毒品危害
    防制條例案件，依序經本院96年度簡字第26號、96年度訴字
    第28號判處有期徒刑4 月、1 年2 月，分別確定後，復經本
    院96年度聲字第413 號裁定應執行有期徒刑1 年4 月，已於
    96年3 月28日入監執行，依指揮書應於97年9 月27日期滿，
    有臺灣高等法院被告前案紀錄表及臺灣屏東地方法院檢察署
    刑案資料查註紀錄表各1 份在卷可按，素行欠佳，茲就其施
    用毒品之犯罪類型，雖實務上有認為僅屬自殘行為，並未涉
    侵害他人法益者，惟姑不論此見與我國現行刑事立法向不加
    罰於行為人自殘，甚或自殺之行為，卻始終明文處罰施用毒
    品行為，其法定刑猶相當，或更甚（如施用第一級毒品罪）
    於刑法中關於故意「傷害他人」規定罪責所表彰之規範體系
    價值觀念相左，蓋民主法治國家之所異於獨裁、集權社會，
    其國家政策、社會發展，均取決於以全體公民個人意志累積
    形成之群體意志，凡公民不分性別、學歷、職業、貧富、愚
    智，任由鴻儒碩彥至販夫走卒，其個人意志之表現就群體意
    志決定之形成，均屬等值，直接影響國家、社會整體之命運
    ，至關重要，則個人基於自主、健全意思所表現之公民意志
    ，不分良窳，均應尊重，然若有藉不正手段影響他人或自陷
    個人健全自主意志不能正常形成、表現者，不僅直接侵蝕公
    民群體意志形成之基礎，迫令其他自重慎行大眾均須承受建
    立在該不健全基礎形成之公共政策、社會生活品質之結果，
    對於國家、社會法益及人民全體利益，猶已構成危害，是如
    投票受賄罪所規範者，即在禁止公民匯集個人自主意志以形
    成群體意志之過程受不當影響及控制，即為適例。今毒品除
    可對個人身體健康造成有形傷害外，就人之身體及精神形成
    高度成癮性及依賴性，猶足以抑制個人表現其本於心性能力
    所為自主意志之決定，並進而造成群體意志表現遭不當扭曲
    之危險，直接影響國家、社會之發展，侵害至鉅，斷非僅止
    於個人健康之危害，依其迭經有期徒刑及觀察、勒戒之執行
    完畢未幾又更犯本件施用毒品犯行，顯見其不僅法治觀念薄
    弱，並已施用毒品成習，積重難返，對於社會秩序及其個人
    身心健康之影響非輕，並考量其犯罪施用毒品之手段、查獲
    器具之數量，與其犯罪經查獲後，尚能坦認犯行，態度尚可
    等一切情狀，量處如主文所示之刑，以資儆懲。
五、扣案注射針筒1 支據被告甲○○供承為其所有並預備供施用
    毒品使用，經本院囑託高雄醫學大學附設中和紀念醫院鑑驗
    結果，尚未發現有海洛因或其他違禁物反應，應依刑法第38
    條第1 項第2 款為沒收之宣告。未扣案供本件被告甲○○施
    用毒品使用之注射針筒，業據其供稱於查獲前已經丟棄而滅
    失，依現有卷證復不能證明其尚存在，爰不另為沒收之諭知
    ，附此敘明。
據上論斷，應依刑事訴訟法第273 條之1 第1 項、第299 條第1
項前段，毒品危害防制條例第10條第1 項，刑法第11條前段、第
47條第1 項、第38條第1 項第2 款，判決如主文。
本案經檢察官鍾仁松到庭執行職務
中　　華　　民　　國　　96　　年　　5 　　月　　31　　日
　　　　　　　　  　刑事第二庭　法　官　陳松檀
以上正本證明與原本無異。
如不服本判決應於收受本判決送達後10日內向本院提出上訴書狀
，其未敘述上訴理由者，並得於提起上訴後10日內向本院補提理
由書狀（均須按他造當事人之人數附繕本）「切勿逕送上級法院
」
中　　華　　民　　國　　96　　年　　5 　　月　　31　　日
                                書記官  林祥玉
附錄本件判決引用之法條：
毒品危害防制條例第10條
施用第一級毒品者，處6 月以上5 年以下有期徒刑。
施用第二級毒品者，處3 年以下有期徒刑。
